臺灣苗栗地方法院刑事判決
110年度交易字第115號
公  訴  人  臺灣苗栗地方檢察署檢察官
被      告  林文發


上列被告因公共危險案件，經檢察官提起公訴（110年度偵字第1
396號），因被告於本院準備程序中，就被訴之事實為有罪之陳
述，經本院告知簡式審判程序意旨，並聽取當事人之意見後，裁
定改依簡式審判程序審理並判決如下：
    主    文
林文發吐氣所含酒精濃度達每公升零點二五毫克以上而駕駛動力
交通工具，累犯，處有期徒刑拾月。
    犯罪事實
一、林文發於民國110年2月19日16時至19時許，在其位於苗栗縣
    ○○鄉○○村0鄰○○○00號之住處內飲用酒類後，已達不能安全駕
    駛動力交通工具之程度，竟枉顧公眾之安危，仍於同日19時
    許，駕駛車牌號碼0000-00號自用小客車上路，並前往搭載
    友人朱美玉。嗣於翌(20)日0時20分許，行經苗栗縣頭份市
    中正路與濱江街口時，不慎與鍾効燁騎乘之車牌號碼000-00
    00號普通重型機車發生碰撞（幸未有人受傷）；嗣警據報前
    往處理，對林文發實施吐氣酒精濃度檢測，並於同日1時24
    分許，測得其吐氣所含酒精濃度為每公升1.12毫克。
二、案經苗栗縣警察局頭份分局報告臺灣苗栗地方檢察署檢察官
    偵查起訴。
    理    由
壹、證據能力之說明
    本件被告林文發所犯非死刑、無期徒刑或最輕本刑有期徒刑
    三年以上之罪，亦非高等法院管轄第一審案件，且於準備程
    序進行中，被告先就被訴事實為有罪之陳述，經告知被告簡
    式審判程序之旨，並聽取檢察官、被告之意見後，本院裁定
    進行簡式審判程序，是本件之證據調查，依刑事訴訟法第27
    3條之2規定，不受同法第159條第1項、第161條之2、第161 
    條之3、第163條之1及第164條至第170條規定之限制，合先
    敘明。
貳、實體方面
一、上開犯罪事實，業據被告於警詢、偵查、本院準備程序及審
    理時均坦承不諱，核與證人朱美玉、鍾効燁於警詢中證述之
    情節相符（見偵卷第57至66頁），並有當事人酒精測定紀錄
    表、財團法人工業技術研究院呼氣酒精測試器檢定合格證書
    、苗栗縣警察局舉發違反道路交通管理事件通知單、道路交
    通事故現場圖、道路交通事故調查報告表㈠、㈡、現場照片在
    卷可考（見偵卷第81、83、87、97至113頁），足認被告之
    自白與事實相符，堪以採信。故本案事證明確，被告犯行洵
    堪認定，應依法論科。
二、論罪科刑：
  ㈠核被告所為，係犯刑法第185 條之3 第1 項第1 款之吐氣所
    含酒精濃度達每公升零點二五毫克以上而駕駛動力交通工具
    罪。
  ㈡按刑法第47條第1 項有關累犯加重本刑之規定，不生違反憲
    法一行為不二罰原則之問題。惟其不分情節，基於累犯者有
    其特別惡性及對刑罰反應力薄弱等立法理由，一律加重最低
    本刑，於不符合刑法第59條所定要件之情形下，致生行為人
    所受之刑罰超過其所應負擔罪責之個案，其人身自由因此遭
    受過苛之侵害部分，對人民受憲法第8 條保障之人身自由所
    為限制，不符憲法罪刑相當原則，牴觸憲法第23條比例原則
    。於此範圍內，有關機關應自本解釋公布之日起2 年內，依
    本解釋意旨修正之。於修正前，為避免發生上述罪刑不相當
    之情形，法院就該個案應依本解釋意旨，裁量是否加重最低
    本刑，司法院釋字第775 號解釋文參照。經查，被告前因公
    共危險案件，經本院以107年度交易字第153號判決處有期徒
    刑10月確定，嗣於108年10月3日執行完畢出監，有臺灣高等
    法院被告前案紀錄表在卷可查。被告因前案經徒刑執行完畢
    後，理應產生警惕作用，返回社會後能因此自我控管，不再
    觸犯有期徒刑以上之罪，然卻故意再犯本案罪質相同之罪，
    足見前案之徒刑執行無成效，被告對於刑罰之反應力顯然薄
    弱。本院斟酌上情，認本案應依刑法第47條第1 項之規定加
    重其刑。
  ㈢爰以行為人之責任為基礎，審酌被告於96至107年間曾因酒後
    駕車之犯行，經本院多次判決罪刑確定並執行完畢，有前揭
    臺灣高等法院被告前案紀錄表在卷可按（累犯部分不予重複
    評價），其歷經上開偵審及執行程序後，本應律己更嚴，詎
    料其竟猶不思警惕，輕忽危險駕駛可能造成死傷之結果，於
    飲酒後已達不能安全駕駛狀態，仍再次貿然為本案酒後駕車
    之危險行為，枉顧自身及其他用路人之生命、身體及財產安
    全，已對公眾交通安全產生危害，且本件更因此發生事故而
    造成實害，應予非難；兼衡被告犯後尚能坦承犯行、正視己
    過之態度，暨其犯罪之動機、目的、手段，及自陳五專肄業
    之智識程度、現從事泥水工、每日收入約新臺幣1,800元，
    家中有年邁父母親需照顧之家庭生活狀況（見本院卷第68頁
    ）等一切情狀，量處如主文所示之刑，以資懲儆。
據上論斷，應依刑事訴訟法第273條之1第1項、第299條第1項前
段，刑法第185條之3第1項第1款、第47條第1項，刑法施行法第1
 條之1第1項，判決如主文。
本案經檢察官林宜賢提起公訴，檢察官馮美珊到庭執行職務。
中　　華　　民　　國　　110 　年　　8 　　月　　23　　日
                  刑事第四庭  法  官  申惟中
以上正本證明與原本無異。　　　　　　　　　　　　　　　　如不服本判決應於收受判決後20日內向本院提出上訴書狀，並應敘述具體理由。其未敘述上訴理由者，應於上訴期間屆滿後20日內向本院補提理由書(均須按他造當事人之人數附繕本)「切勿逕送上級法院」。告訴人或被害人如對本判決不服者，應具備理由請求檢察官上訴，其上訴期間之計算係以檢察官收受判決正本之日期為準。　　　　　　　　　　　　　　　　　　　　　　　   　　　　　　　　　　　　　書記官　陳邦旗　　　　　　
中　　華　　民　　國　　110 　年　　8 　　月　　23　　日

附錄本案論罪科刑法條：
中華民國刑法第185條之3
駕駛動力交通工具而有下列情形之一者，處2年以下有期徒刑，
得併科20萬元以下罰金：
一、吐氣所含酒精濃度達每公升零點二五毫克或血液中酒精濃度
    達百分之零點零五以上。
二、有前款以外之其他情事足認服用酒類或其他相類之物，致不
    能安全駕駛。
三、服用毒品、麻醉藥品或其他相類之物，致不能安全駕駛。
因而致人於死者，處3年以上10年以下有期徒刑；致重傷者，處1
年以上7年以下有期徒刑。
曾犯本條或陸海空軍刑法第54條之罪，經有罪判決確定或經緩起
訴處分確定，於五年內再犯第1項之罪因而致人於死者，處無期
徒刑或5年以上有期徒刑；致重傷者，處3年以上10年以下有期徒
刑。